【裁判字號】    98,消債清更,4
【裁判日期】    980929
【裁判案由】    清算事件
【裁判全文】
臺灣板橋地方法院民事裁定           98年度消債清更字第4號
聲  請  人
即  債務人  甲○○
上列當事人因消費者債務清理事件聲請清算，本院裁定如下：
    主  文
債務人甲○○自中華民國九十八年九月三十日下午四時起開始清
算程序。
本件命由司法事務官進行清算程序。
    理  由
一、按法院開始更生程序之裁定，應載明其年、月、日、時，並
    即時發生效力；又法院裁定開始更生或清算程序後，得命司
    法事務官進行更生或清算程序，又債務人之財產不敷清償清
    算程序之費用時，法院應裁定開始清算程序，並同時終止清
    算程序。前項同時終止清算程序之裁定得為抗告。第一項裁
    定應公告之，並送達於已知之債權人。消費者債務清理條例
    第45條第1 項、第16條第1 項前段、第85條分別定有明文。
二、本件聲請人主張：聲請人因有不能清償情事 ，於民國97年9
    月間提出債權人清冊，以書面向最大債權金融機構台北富邦
    商業銀行請求共同協商債務清償方案 ，經該行提出分180期
    ，零利率，每月清償新臺幣（下同)5,214元之清償方案，此
    有台北富邦商業銀行陳報狀可按 (見原審卷第25頁) 。惟聲
    請人除每月固定領有敬老津貼3,000元外 ，無其他收入，此
    有聲請人前置協商收入切結證明書可按 (見原審卷第45頁 )
    ，又聲請人年歲已高，現年為74歲，並無穩定之收入，每月
    僅能依靠敬老津貼補助金 3,000元及子女提供生活上所需物
    品，維持基本生活，實已無力清償債務，連生活都成問，乃
    係有不可歸責於己之事由，致履行顯有重大困難，爰向本院
    聲請清算等語。
三、經查：
    聲請人所主張之上開事實，業據提出與所述相符之財產及收
    入狀況說明書、債權人清冊、前置協商不成立通知書、財政
    部臺灣省中區國稅局95年度、96年度暨97年度綜合所得稅各
    類所得資料清單、收入切結書、勞工保險投保資料表、戶籍
    謄本、財政部臺灣省中區國稅局財產歸屬資料清單、財團法
    人金融聯合徵信中心當事人綜合信用報告—債務清理條例前
    置協商專用債權人清冊等影本在卷可稽，堪信為真實。本院
    審酌依抗告人97年度綜合所得稅各類所得資料清單顯示，其
    每月平均薪資為1萬0,500元 (見抗告卷第21頁) ，扣除其個
    人最低生活必要費用9,829元後，每月僅餘671元，且此筆收
    入不固定 ，故抗告人提出以老年津貼每月3,000元之清償方
    案，並無故意低報之情事 ，而臺北富邦商業銀行提出分180
    期，零利率，每月給付5,214元之清償方案 ，恐非抗告人得
    合理履行。再查，抗告人於93年11月至94年12月間，雖曾向
    臺北富邦銀行預借現金 ，金額總計為20萬5,000元（原審卷
    第53至54頁） ，惟平均每月金額僅為1萬5,769元（205,000
    元÷13≒15,769元），尚難認屬非通常生活所需之恣意消費
    等情。此外，又查無聲請人有消費者債務清理條例第6條第3
    項、第8條或第82條第2項所定駁回清算聲請之事由存在，則
    聲請人聲請清算，應屬有據，並命司法事務官進行本件清算
    程式，爰裁定如主文。
中    華    民    國    98    年    9     月    29    日
                  民事第三庭法  官  徐玉玲
上為正本係照原本作成
本件不得抗告
本裁定已於98年9月30  日下午4時公告。
中    華    民    國    98    年    9     月    29    日
                            書記官  陳靜怡


司法院資訊處製作；財團法人民間司法改革基金會備份。
